【裁判字號】    98,訴,974
【裁判日期】    981023
【裁判案由】    毒品危害防制條例
【裁判全文】
臺灣基隆地方法院刑事判決        98年度訴字第974號
公  訴  人  臺灣基隆地方法院檢察署檢察官
被      告  甲○○
                    現於居臺灣基隆監獄
上列被告因毒品危害防制條例案件，經檢察官提起公訴（98年度
毒偵字第1168號），並經本院合議庭裁定由受命法官獨任進行簡
式審判程序，判決如下：
    主      文
甲○○施用第一級毒品，處有期徒刑柒月，扣案之第一級毒品海
洛因淨重共零點壹捌壹公克（併同難以完全析離之包裝袋貳只）
、第二級毒品甲基安非他命共淨重貳點肆柒陸公克（併同難以完
全析離之包裝袋柒只）均沒收銷燬之，安非他命吸食器壹組沒收
；又施用第二級毒品，處有期徒刑參月；又施用第一級毒品，處
有期徒刑柒月，扣案之第一級毒品海洛因淨重共貳點零陸公克（
併同難以完全析離之包裝袋貳只）、第二級毒品甲基安非他命共
毛重拾點壹公克（併同難以完全析離之包裝袋貳只）均沒收銷燬
之，安非他命吸食器壹組、分裝袋壹批、錢盒貳個均沒收。應執
行有期徒刑壹年貳月，扣案之第一級毒品海洛因淨重共零點壹捌
壹公克（併同難以完全析離之包裝袋貳只）、第一級毒品海洛因
淨重共貳點零陸公克（併同難以完全析離之包裝袋貳只）、第二
級毒品甲基安非他命共淨重貳點肆柒陸公克（併同難以完全析離
之包裝袋柒只）、第二級毒品甲基安非他命共毛重拾點壹公克（
併同難以完全析離之包裝袋貳只）均沒收銷燬之，安非他命吸食
器貳組、分裝袋壹批、錢盒貳個均沒收。
    事實及理由
一、本件犯罪事實應更正：「被告於98年6月17日下午3時許，在
    基隆市安樂國中附近，將第一、二級毒品海洛因及甲基安非
    他命混合置放玻璃球內下方以火燃燒產生煙霧吸用之方式，
    一起施用第一、二級毒品海洛因及甲基安非他命（起訴書誤
    載分別施用第一、二級毒品海洛因及甲基安非他命各1次）
    。」及補充：「98年8月11日為警查獲時，並扣得第一級毒
    品海洛因淨重共2.06公克（併同難以完全析離之包裝袋2只
    ）、第二級毒品甲基安非他命共毛重10.1公克（併同難以完
    全析離之包裝袋2只）及安非他命吸食器1組、分裝袋1批、
    錢盒2個及與施用毒品無涉之腰包1個。」、證據應補充：「
    被告於本院準備程序及審判程序之自白。」、應適用之法條
    應補充：「被告於98年6月17日及98年8月11日以一施用行為
    同時施用第一、二級毒品海洛因、甲基安非他命，為想像競
    合犯，各應從一重之施用第一級毒品海洛因罪處斷，起訴書
    誤載應分論併罰尚有未洽，附此說明。扣案之第一級毒品海
    洛因淨重共0.181公克（併同難以完全析離之包裝袋2只）、
    第一級毒品海洛因淨重共2.06公克（併同難以完全析離之包
    裝2只）、第二級毒品甲基安非他命共淨重2.476公克（併同
    難以完全析離之包裝袋7只）、第二級毒品甲基安非他命共
    毛重10.1公克（併同難以完全析離之包裝袋2只），均為查
    獲之毒品（蓋無論以何種方式分離包裝袋與其內裝之毒品，
    包裝袋內均會有極微量毒品殘留，故上述包裝袋應整體視為
    查獲毒品，一併依前揭規定宣告沒收銷燬之，參見最高法院
    95年度臺上字第3739號、第7354號判決），不問屬於犯人與
    否，應依毒品危害防制條例第18條第1項前段宣告沒收銷燬
    之。另安非他命吸食器2組、分裝袋1批、錢盒2個，為犯罪
    行為人即被告所有，供本案犯罪所用之物，業據被告供明在
    卷，依刑法第38條第1項第2款之規定宣告沒收；至腰包1個
    與本案無涉，不予沒收。」外，餘均引用如附件檢察官起訴
    書之記載。
二、據上論斷，應依刑事訴訟法第273條之1第1項、第284條之1
    、第299條第1項前段、第310條之2、第454條第2項，毒品危
    害防制條例第10條第1項、第2項、第23條第2項、第18條第1
    項前段，刑法第11條、第55條、第51條第5款、第38條第1項
    第2款，判決如主文。
本案經檢察官乙○○到庭執行職務。
中    華    民    國    98    年    10    月    23    日
                  刑事第四庭法  官    何怡穎
以上正本證明與原本無異。
如不服本判決應於收受送達後10日內向本院提出上訴書狀，並應
敘述具體理由；其未敘述上訴理由者，應於上訴期間屆滿後20日
內向本院補提理由書(均須按他造當事人之人數附繕本)「切勿逕
送上級法院」。
中    華    民    國    98    年    10    月    23    日
                            書記官    鄭梅君
附錄本案論罪科刑法條：
毒品危害防制條例第10條
施用第一級毒品者，處 6 月以上 5 年以下有期徒刑。
施用第二級毒品者，處 3 年以下有期徒刑。
附件：
臺灣基隆地方法院檢察署檢察官起訴書
                                    98年度毒偵字第1168號
                                    98年度毒偵字第1320號
                                    98年度毒偵字第1481號
    被      告  甲○○  男  32歲（民國○○年○○月○○日生）
                        住臺北縣金山鄉重和村六股林口39號
                        之5
                        （現於臺灣基隆分監執行中）
                        國民身分證統一編號：Ｚ000000000號
上列被告因違反毒品危害防制條例案件，已經偵查終結，認應提
起公訴，茲將犯罪事實及證據並所犯法條分敘如下：
        犯罪事實
一、甲○○前因施用毒品案件，經2次觀察、勒戒後，均認無繼
    續施用毒品之傾向，先後於民國88年3月5日及88年6月3日釋
    放出所，並由本署檢察官分別以88年度偵字第1298號及88年
    度偵字第3082號為不起訴處分確定。又因施用第一級、第二
    級毒品罪，經臺灣基隆地方法院以92年度訴字第33號判決判
    處有期徒刑10月確定；再因轉讓毒品案件，經同法院以92年
    度訴字第99號判決判處有期徒刑5年10月確定，上開案件經
    定應執行有期徒刑6年7月，於97年7月17日縮短刑期假釋出
    監。詎其仍不思戒除毒癮，於假釋期間，仍基於施用第一級
    、第二級毒品之犯意，而於下列時、地施用毒品，並為警查
    獲：
    (一)於98年6月17日下午3時許，在基隆市安樂國中附近，分別
      施用第一級毒品海洛因及第二級毒品甲基安非他命各1次
      。嗣於同日下午5時30分許，在臺北縣萬里鄉○○路288之
      9號旁，為警盤查時，查獲持有第一級毒品海洛因2包（總
      淨重0.1810公克）、第二級毒品甲基安非他命7包（總淨
      重2.476公克）及安非他命吸食器1組；
    (二)於98年6月30日上午8時許，在臺北縣金山鄉統一超商廁所
      內，施用第二級毒品甲基安非他命1次。嗣於同日下午6時
      許，在臺北縣金山鄉○○○路15巷9號3樓為警執行搜索時
      在場，經其同意採集尿液送驗，結果呈甲基安非他命陽性
      反應；
    (三)於98年8月11日下午2時許，在基隆廟口電動玩具店廁所內
      ，以將海洛因及甲基安非他命放置在玻璃球吸食器內點火
      燒烤之方式，同時施用第一級毒品海洛因及第二級毒品甲
      基安非他命1次。嗣於同日下午4時20分許，在基隆市○○
      區○○街55巷11弄16號前為警另案緝獲，經其同意採集尿
      液送驗，結果呈安非他命、甲基安非他命及嗎啡陽性反應
      ，而悉上情。
二、案經基隆市警察局第二分局報告及臺北縣政府警察局金山分
    局移送偵辦。
        證據並所犯法條
一、證據清單及待證事實：
┌──┬───────────┬───────────┐
│編號│    證  據  名  稱    │    待  證  事  實    │
├──┼───────────┼───────────┤
│ 一 │被告甲○○於警詢及偵查│被告於上揭時、地施用第│
│    │中之供述。            │一級毒品海洛因及第二級│
│    │                      │毒品甲基安非他命之事實│
│    │                      │。                    │
├──┼───────────┼───────────┤
│ 二 │台灣檢驗科技股份有限公│被告之尿液經送驗結果，│
│    │司濫用藥物檢驗報告1紙 │分別呈「安非他命、甲基│
│    │（編號：P0000000號）、│安非他命及嗎啡」、「甲│
│    │台灣尖端先進生技醫藥股│基安非他命」及「安非他│
│    │份有限公司濫用藥物檢驗│命、甲基安非他命及嗎啡│
│    │報告2紙（編號：98-2   │」陽性反應之事實。    │
│    │-234、98-2-300號）。  │                      │
├──┼───────────┼───────────┤
│ 三 │扣案之第一級毒品海洛因│被告持有第一級毒品海洛│
│    │4包、第二級毒品安非他 │因及第二級毒品甲基安非│
│    │命9包，暨交通部民用航 │他命之事實。          │
│    │空局航空醫務中心毒品鑑│                      │
│    │定書1紙（98.07.08航藥 │                      │
│    │艦字第0983306號）。   │                      │
├──┼───────────┼───────────┤
│ 四 │安非他命吸食器2組、   │被告持有施用毒品器具之│
│    │分裝袋1批。           │事實。                │
├──┼───────────┼───────────┤
│ 五 │本署刑案資料查註紀錄表│被告於觀察、勒戒釋放後│
│    │1份                   │5年內，故意再犯本件施 │
│    │                      │用第一級、第二級毒品罪│
│    │                      │嫌之事實。            │
└──┴───────────┴───────────┘
二、核被告所為，係犯毒品危害防制條例第10條第1項之施用第
    一級毒品罪嫌及同條第2項之施用第二級毒品罪嫌。被告施
    用第一級、第二級毒品前後持有第一級、第二級毒品之低度
    行為，應為其施用第一級、第二級毒品之高度行為所吸收，
    不另論罪。被告所犯上開各罪間，犯意各別，罪名互異，請
    分論併罰。另扣案之毒品，請依毒品危害防制條例第18條第
    1項之規定宣告沒收銷燬之；扣案之安非他命吸食器2組及分
    裝袋1批，為被告施用毒品所用之物，請依刑法第38條第1項
    第2款規定宣告沒收。
三、依刑事訴訟法第251條第1項提起公訴。
    此致
臺灣基隆地方法院
中    華    民    國    98    年    8     月    30    日
                              檢察官  翁  春  鈴
本件正本證明與原本無異
中    華    民    國    98    年    9     月    9     日
                              書記官  洪  欣  悅
附錄所犯法條：
毒品危害防制條例第10條第1項、第2項
    施用第一級毒品者，處 6 月以上 5 年以下有期徒刑。
    施用第二級毒品者，處 3 年以下有期徒刑。


司法院資訊處製作；財團法人民間司法改革基金會備份。
